【裁判字號】    88,上易,2317
【裁判日期】    890113
【裁判案由】    背信
【裁判全文】
臺灣高等法院高雄分院刑事判決                  八十八年度上易字第二三一七號
    上  訴  人  臺灣高雄地方法院檢察署檢察官
    被      告  陳桃軟
右上訴人因被告背信案件，不服臺灣高雄地方法院八十八年度易字第三四○八號、中
華民國八十八年九月三十日第一審判決（起訴案號：臺灣高雄地方法院檢察署八十七
年度偵續字第三四一號），提起上訴，本院判決如左：
      主  文
上訴駁回。
      理  由
一、本案經本院審理結果，認第一審判決為被告陳桃軟（原名為乙○○○，更名為陳
    桃軟）無罪之判決，核無不當，應予維持，並引用第一審判決書之記載之理由。
    （如附件）
二、訊據被告陳桃軟矢口否認有背信之行為，辯稱：其於八十六年間於國泰公司擔任
    主任職務，迄八十八年三月離職時，仍擔任外務股長職務，有國泰公司離職證明
    書一紙附卷可按。被告並非受要保人或被保險人委任，為其處理事務之人，且賺
    取傭金，並無任何不法，要與刑法第三百四十二條第一項之背信罪之構成要件不
符，檢察官竟將保險業務員之性質解釋為受要保人或被保險人委任處理事務之人
    ，不無任意擴張解釋刑法之嫌。被告邀告訴人參加「富貴保本三福終身壽險」，
    告訴人固曾要求以月繳方式交付保險費，嗣因被告告知，若改以年繳方式繳交保
    險費，一年可節省保費五二六三元，告訴人為圖節省保險費，乃同意以年繳方式
    繳費，惟因告訴人保費一時籌借不足，而請求被告代為繳納，檢察官未查竟僅採
    信告訴人片面不實之供述，即遽認被告擅自變更契約繳費方式，而認定被告涉有
    背信罪嫌，亦難令人苟同。
三、按刑法第三百四十二條第一項之背信罪之成立，必須行為人受委任，而基於為自
    己或他人不法利益之意圖，為違背任務之行為，致生損害於本人之財產始足當之
    ，查被告縱然邀告訴人甲○○參加「富貴保本三福終身壽險」，其與告訴人之間
    並無任何委任關係，被告以告訴人年繳保費方式招攬該份保約，縱可獲取告訴人
    月繳保費較高之保險仲介傭金，然此亦屬被告因招攬保險成交後，而自保險公司
    合法取得之利益，要難認被告所取得傭金為不法利益，本件被告與告訴人因繳納
    保費意見不一所衍生之民事糾紛，應與刑法之背信罪無涉。檢察官上訴意旨泛指
    被告有背信罪，其理由如起訴書，原審判決不當云云，顯然未具任何理由提起上
    訴，是以原審對被告為無罪之判決並無違誤，檢察官上訴並無理由，應予駁回。
據上論結，應依刑事訴訟法第三百六十八條、第三百七十三條，判決如主文。
本案經檢察官郭振昌到庭執行職務。
中    華    民    國     八十九     年       一       月       十二     日
                              臺灣高等法院高雄分院刑事第二庭
                                  審判長法官  曾永宗
                                        法官  邱永貴
                                        法官  曾玉英
右正本證明與原本無異。
不得上訴。
                                      書記官  林靜霙
中    華    民    國     八十九     年       一       月      十五      日
                                                                        Ｋ


司法院資訊處製作；財團法人民間司法改革基金會備份。
